臺灣高等法院臺中分院刑事裁定　
111年度聲字第1948號
聲  請  人  臺灣高等檢察署臺中檢察分署檢察官     
受  刑  人  趙伯榮




上列聲請人因受刑人數罪併罰有二裁判以上，聲請定其應執行之
刑（聲請案號：111年度執聲字第834號），本院裁定如下：
    主  文
趙伯榮因犯如附表所示各罪所處之刑，有期徒刑部分應執行有期
徒刑壹年貳月；併科罰金部分應執行罰金新臺幣伍萬元，罰金如
易服勞役，以新臺幣壹仟元折算壹日。
    理  由
一、聲請意旨略以：受刑人趙伯榮（下稱受刑人）因犯洗錢防制
    法等罪，先後經判決確定如附表，數罪中雖有刑法第50條第
    1項但書所列情形，惟受刑人已請求檢察官聲請定應執行刑
    ，有臺灣苗栗地方檢察署公務詢問紀錄表足稽，應依刑法第
    50條第2項、第53條、第51條第5款、第7款規定，定其應執
    行之刑，及依刑法第42條第3項諭知易服勞役之折算標準，
    爰依刑事訴訟法第477條第1項聲請裁定等語。
二、按「裁判確定前犯數罪者，併合處罰之。但有下列情形之一
    者，不在此限：一、得易科罰金之罪與不得易科罰金之罪。
    二、得易科罰金之罪與不得易服社會勞動之罪。三、得易服
    社會勞動之罪與不得易科罰金之罪。四、得易服社會勞動之
    罪與不得易服社會勞動之罪。前項但書情形，受刑人請求檢
    察官聲請定應執行刑者，依第51條規定定之」，刑法第50條
    定有明文，是以，合於數罪併罰之數罪，有刑法第50條第1
    項但書所列情形，須經受刑人請求檢察官聲請，始得依刑法
    第51條之規定定其應執行之刑。
三、次按數罪併罰，有二裁判以上者，依第51條之規定，定其應
    執行之刑；又數罪併罰，分別宣告其罪之刑，如宣告多數有
    期徒刑者，於各刑中之最長期以上，各刑合併之刑期以下，
    定其刑期，但不得逾30年，刑法第53條、第51條第5款亦有
    明文規定。又按法律上屬於自由裁量之事項，有其外部性界
    限及內部性界限，並非概無拘束。依據法律之具體規定，法
    院應在其範圍選擇為適當之裁判者，為外部性界限；而法院
    為裁判時，應考量法律之目的，及法律秩序之理念所在者，
    為內部性界限。法院為裁判時，二者均不得有所踰越（最高
    法院80年台非字第473號判例意旨可資參照）。是以數罪併
    罰，有二裁判以上，定其應執行之刑時，固屬於法院自由裁
    量之事項，然仍應受前揭外部性界限及內部性界限之拘束。
四、經查，受刑人趙伯榮因犯洗錢防制法等罪，先後經本院判處
    如附表所示之刑，均確定在案，此有各該判決書及臺灣高等
    法院被告前案紀錄表在卷可稽。而其中受刑人所犯如附表編
    號1、2所示之罪為不得易科罰金、不得易服社會勞動之罪，
    如附表編號3所示為不得易科罰金、得易服社會勞動之罪，
    依刑法第50條第1項但書之規定固不得併合處罰，然查受刑
    人已向檢察官聲請定應執行刑，有臺灣苗栗地方檢察署公務
    詢問紀錄表在卷可稽（見本院卷第9頁），而其中附表編號1
    至2所示之罪，經臺灣苗栗地方法院以110年度金訴字第68、
    109號判決定其應執行刑有期徒刑11月，併科罰金新臺幣4萬
    元，罰金如易服勞役，以新臺幣1千元折算1日；嗣經提起上
    訴，經本院以111年度金上訴字第493、497號判決駁回上訴
    確定在案。是以本院定應執行刑，不得逾越刑法第51條第5
    款所定法律之外部界限，即不得重於如附表編號1至3所示各
    罪加計之總和外；亦應受內部界限之拘束，即不得重於上開
    裁判所定應執行刑有期徒刑11月、併科罰金4萬元與附表編
    號3所定有期徒刑4月、併科罰金1萬元之總和。又定應執行
    刑，不僅攸關國家刑罰權之行使，於受刑人之權益亦有重大
    影響，除顯無必要或有急迫情形外，法院於裁定前，允宜予
    受刑人以言詞、書面或其他適當方式陳述意見之機會，程序
    保障更加周全。本院給予受刑人陳述意見之機會（見本院卷
    第71至77頁），並審酌受刑人所犯如附表編號1至3所示各罪
    之犯罪態樣、時間間隔、侵害法益，考量各該罪合併後之不
    法內涵、罪責原則及合併刑罰所生之效果等情狀，暨考量自
    由裁量之範圍應受內部性界限之拘束及不利益變更禁止原則
    ，避免本件定應執行刑後反較定應執行刑之前更不利於受刑
    人，爰定其應執行刑如主文所示，並就併科罰金部分諭知如
    易服勞役之折算標準。。
五、爰依刑事訴訟法第477條第1項，刑法第50條第2項、第53條
    、第51條第5款，裁定如主文。
中　　華　　民　　國　　111 　年　 　9 　 月　　30　　日
            刑事第三庭  審判長法　官　楊  真  明
                              法　官　楊  欣  怡
                              法　官　邱  顯  祥
以上正本證明與原本無異。
如不服本裁定，應於收受送達後5日內向本院提出抗告書狀(須附
繕本)。因疫情而遲誤不變期間，得向法院聲請回復原狀。

                              書記官  陳  緯  宇
　　　　　　　　　　　　　　　
中　　華　　民　　國　　111 　年　　9 　　月　　30　　日

受刑人趙伯榮定應執行刑案件一覽表
編            號          1         2         3 罪            名  洗錢防制法 洗錢防制法 洗錢防制法 宣     告     刑  有期徒刑7月 併科新台幣2萬元 有期徒刑7月 併科新台幣2萬元 有期徒刑4月 併科新台幣1萬元 犯   罪  日   期  109.08.06 109.08.10 109.07.25 偵查（自訴）機關 年  度  案  號  苗栗地檢110年度偵字第2848號、110年度偵字第5984號 苗栗地檢110年度偵字第2848號、110年度偵字第5984號 苗栗地檢110年度偵字第2848號、110年度偵字第5984號 最後事實審 法        院 臺灣高等法院 臺中分院 臺灣高等法院 臺中分院 臺灣高等法院 臺中分院  案        號 111年度金上訴字第493、497號 111年度金上訴字第493、497號 111年度金上訴字第493、497號  判 決  日 期 111.05.24 111.05.24 111.05.24 確定判決 法        院 臺灣高等法院 臺中分院 臺灣高等法院 臺中分院 臺灣高等法院 臺中分院  案        號 111年度金上訴字第493、497號 111年度金上訴字第493、497號 111年度金上訴字第493、497號  判決確定日期 111.07.06 111.07.06 111.07.06 是否為得易科罰金之案件         否        否   不得易科罰金 　得聲請社會勞動